【裁判字號】    95,訴,543
【裁判日期】    951019
【裁判案由】    竊盜等
【裁判全文】
臺灣苗栗地方法院刑事判決               95年度訴字第543號
公  訴  人  臺灣苗栗地方法院檢察署檢察官
被      告  甲○○
被      告  乙○○
上列被告等因竊盜等案件，經檢察官提起公訴（95年度偵字第34
4 號），被告等於本院準備程序進行中，就被訴事實為有罪之陳
述，經本院告知簡式審判程序意旨，並聽取公訴人及被告等之意
見後，合議裁定由受命法官獨任進行簡式審判程序審理，本院判
決如下：
    主  文
甲○○連續犯竊盜罪，處有期徒刑肆月，如易科罰金以銀元參佰
元即新臺幣玖佰元折算壹日。
乙○○連續搬運贓物，處有期徒刑參月，如易科罰金以銀元參佰
元即新臺幣玖佰元折算壹日；又犯行使偽造私文書罪，處有期徒
刑貳月，如易科罰金以銀元參佰元即新臺幣玖佰元折算壹日。偽
造之「林天烈」署名參枚，均沒收。應執行有期徒刑肆月，如易
科罰金以銀元參佰元即新臺幣玖佰元折算壹日。偽造之「林天烈
」署名參枚，均沒收。
    犯罪事實及理由
一、犯罪事實：
    本件犯罪事實，均引用檢察官起訴書之記載（如附件）。
二、證據名稱：
    除增加被告等於本院之自白及臺灣高等法院被告前案紀錄表
    外，餘均引用檢察官起訴書證據並所犯法條欄之記載（亦如
    附件）。
三、論罪科刑：
（一）核被告甲○○所為，係犯刑法第320 條第1 項之竊盜罪。
      被告乙○○係犯同法第349 條第2 項之搬運贓物罪、第21
      6 條、第210 條之行使偽造私文書罪。又被告乙○○偽造
      「林天烈」之署名，為偽造私文書之階段行為，其偽造私
      文書之低度行為，為其行使偽造私文書之高度行為所吸收
      ，均不另論罪。被告甲○○、乙○○2 人，先後2 次竊盜
      、搬運贓物之犯行，各自時間緊接，各自罪名與構成要件
      相同，顯係各自基於概括犯意而為，各自為連續犯【被告
      等於行為後，刑法第56條連續犯之規定，業於94年1 月7
      日修正公布刪除，並於95年7 月1日 施行，則被告等之犯
      行，因行為後新法業已刪除連續犯之規定，此刪除雖非犯
      罪構成要件之變更，但顯已影響行為人刑罰之法律效果，
      自屬法律有變更，依新法第2 條第1 項規定，比較新、舊
      法結果，仍應適用較有利於被告等之行為時法律即舊法論
      以連續犯（最高法院95年第8 次刑事庭會議決議參照）。
      】，應各自依修正前刑法第56條之規定論以1 罪，並各自
      加重其刑。又被告乙○○所犯之搬運贓物、行使偽造私文
      書2罪，犯意各別，行為互殊，應予分論併罰。
（二）爰審酌被告甲○○並無竊盜前科紀錄，被告乙○○並無前
      科紀錄，此有臺灣高等法院被告前案紀錄表在卷可憑，足
      見其2 人素行尚佳。並衡酌其2 人於本院審理時坦承犯行
      ，深表悔意，犯後態度尚佳，足見其等尚非十惡不赦之徒
      ，並衡酌其犯罪之動機、目的、手段、所造成損害不大、
      犯罪所得不多等一切情狀，分別就被告甲○○竊盜部分，
      被告乙○○搬運贓物、行使偽造私文書部分，分別量處如
      主文所示之刑，並均諭知易科罰金折算標準【又被告等於
      行為時之刑法第41條第1 項前段規定：「犯最重本刑為5
      年以下有期徒刑以下之刑之罪，而受6 個月以下有期徒刑
      或拘役之宣告，因身體、教育、職業、家庭之關係或其他
      正當事由，執行顯有困難者，得以1 元以上3 元以下折算
      1 日，易科罰金。」。又被告等行為時之易科罰金折算標
      準，修正前罰金罰鍰提高標準條例第2 條前段（現已刪除
      ）規定，就其原定數額提高為100 倍折算1 日，則本件被
      告行為時之易科罰金折算標準，應以銀元300 元折算1 日
      ，經折算為新臺幣後，應以新臺幣900 元折算為1 日。惟
      95 年7月1 日修正公布施行之刑法第41條第1 項前段則規
      定：「犯最重本刑為5 年以下有期徒刑以下之刑之罪，而
      受6 個月以下有期徒刑或拘役之宣告者，得以新臺幣1 千
      元、2 千元或3 千元折算1 日，易科罰金。」，經比較修
      正前後之易科罰金折算標準後，以95年7 月1 日修正公布
      施行前之規定，較有利於被告等，則應依刑法第2 條第1
      項前段之規定，均適用修正前刑法第41條第1 項前段規定
      ，定其折算標準】。並就被告乙○○所犯之搬運贓物、行
      使偽造私文書2 罪，依修正前刑法第51條第5 款之規定，
      定其應執行刑【被告行為後，刑法第51條業於94年1 月7
      日修正公布，並於95年7 月1 日施行，修正前刑法第51條
      規定：「數罪併罰，分別宣告其罪之刑，依左列各款定其
      應執行者：」，其中第5 款規定：「宣告多數有期徒刑者
      ，於各刑中之最長期以上，各刑合併之刑期以下，定其刑
      期。但不得逾20年。」。修正後刑法第51條第5 款規定：
      「宣告多數有期徒刑者，於各刑中之最長期以上，各刑合
      併之刑期以下，定其刑期。但不得逾30年。」，比較結果
      ，修正後刑法並非較有利於行為人，依刑法第2 條第1項
      前段之規定，仍應依修正前刑法，定其應執行之刑，附此
      敘明。】，並依修正前刑法第41條第1 項前段之規定，諭
      知易科罰金之折算標準。末查，被告乙○○偽造之「林天
      烈」署名3 枚（估價單為1 式3 聯），應依刑法第219 條
      之規定沒收之。
四、應適用之法條：
（一）刑事訴訟法第273 條之1 第1 項、第299 條第1 項前段、
      第310 條之2。
（二）刑法第2 條第1 項前段、修正前刑法第56條、刑法第320
      條第1 項、第349 條第2 項、第216 條、第210 條、第
      219 條、修正前刑法第41條第1 項前段、修正前刑法第51
      條第5 款。
（三）罰金罰鍰提高標準條例第1 條前段、修正前罰金罰鍰提高
      標準條例第2 條，現行法規所定貨幣單位折算新臺幣條例
      第2 條。
五、如不服本件判決，得自收受送達之日起10日內，向本院提起
    上訴。
本件經檢察官魏宏安到庭執行職務。
中    華    民    國    95    年    10    月    19    日
                  刑事第三庭    法  官  呂曾達
以上正本證明與原本無異。
如不服本判決，應於判決送達後10日內向本院提出上訴狀（應抄
附繕本）。告訴人或被害人如對於本判決不服者，應具備理由請
求檢察官上訴，其上訴期間之計算係以檢察官收受判決正本之日
期為準。
                                書記官  許千士
中    華    民    國    95    年    10    月    19    日
附錄法條：
刑法第320條第1項、第349條第2項、第216條、第210條。
中華民國刑法第320條
（普通竊盜罪、竊佔罪）
意圖為自己或第三人不法之所有，而竊取他人之動產者，為竊盜
罪，處 5 年以下有期徒刑、拘役或 5 百元以下罰金。
意圖為自己或第三人不法之利益，而竊佔他人之不動產者，依前
項之規定處斷。
前二項之未遂犯罰之。
中華民國刑法第349條
（普通贓物罪）
收受贓物者，處 3 年以下有期徒刑、拘役或 5 百元以下罰金。
搬運、寄藏、故買贓物或為牙保者，處 5 年以下有期徒刑、拘役
或科或併科 1 千元以下罰金。
因贓物變得之財物，以贓物論。
中華民國刑法第216條
（行使偽造變造或登載不實之文書罪）
行使第 210 條至第 215 條之文書者，依偽造、變造文書或登載
不實事項或使登載不實事項之規定處斷。
中華民國刑法第210條
（偽造變造私文書罪）
偽造、變造私文書，足以生損害於公眾或他人者，處 5 年以下有
期徒刑。


司法院資訊處製作；財團法人民間司法改革基金會備份。
